【裁判字號】    92,易,1991
【裁判日期】    920926
【裁判案由】    毒品危害防制條例
【裁判全文】
臺灣臺中地方法院刑事判決                        九十二年度易字第一九九一號
    公  訴  人  臺灣臺中地方法院檢察署檢察官
    被      告  甲○○
右列被告因毒品危害防制條例案件，經檢察官提起公訴（九十二年度偵字第一一五四
五號），本院判決如左：
    主  文
甲○○持有第一級毒品，累犯，處有期徒刑柒月。扣案之海洛因壹包（含包裝重零點
伍公克、淨重零點貳玖公克）沒收銷燬之。
    事  實
一、甲○○曾於民國八十八年間因施用第一級毒品海洛因及第二級毒品安非他命案件
    ，經臺灣高等法院臺中分院於八十九年一月三日，以八十八年度上訴字第二一六
    六號分別判處有期徒刑一年、四月，並定其應執行之刑為有期徒刑一年二月確定
    。次於八十九年間因施用第一級毒品海洛因案件，經臺灣高等法院臺中分院於八
    十九年十一月六日，以八十九年度上訴字第一七三一號判處有期徒刑一年一月確
    定。甲○○入監接續執行前開二個有期徒刑，甫於九十二年六月一日執行完畢。
    詎甲○○猶不知悛悔警惕，明知海洛因為毒品危害防制條例第二條第二項規定之
    第一級毒品，依法不得持有，竟於九十二年六月六日下午一時許，在臺中縣霧峰
    鄉○○路與德維西街口附近，向綽號「國棟」之不詳姓名成年男子，以新臺幣一
    千元之代價，購得第一級毒品海洛因一包（含包裝重Ｏ．五公克、淨重Ｏ．二九
    公克）而持有之，旋於同時、同地為警當場查獲，並扣得前開第一級毒品海洛因
    一包，因而查悉上情。
二、案經臺中縣警察局霧峰分局報告臺灣臺中地方法院檢察署檢察官偵查起訴。
    理  由
一、訊據被告甲○○矢口否認有為右揭犯行，辯稱：因為警察在查獲地點曾以腳踹伊
    的左大腿，在警局詢問時復表示要出手毆打伊，故伊始會在警詢時承認持有第一
    級毒品海洛因。扣案之第一級毒品海洛因若不是警察的，就是綽號「國棟」的朋
    友所有等語。惟查：
（一）被告甲○○雖於本院審理時為警方刑求取供之抗辯，然其於檢察官偵查時係陳
      稱：伊為警查獲當時，在地上扣到第一級毒品海洛因一包，警察說是伊所有，
      伊表示並非伊所有，警察就用腳踹伊的右腰部。伊在警詢時有承認扣案之第一
      級毒品海洛因係伊所有，因為伊怕警察辦伊販賣第一級毒品海洛因等語；於本
      院審理時卻陳稱：警方在查獲地點係以腳踹伊的左大腿，伊在警詢時承認扣案
      之第一級毒品海洛因係伊所有，是因為警方表示要出手毆打伊等語，前後供述
      迥異，已難令人採信。且被告經檢察官聲請本院裁定羈押，本院依法訊問時業
      已當庭勘驗其身體，被告手腳均無擦傷，臉部亦無任何受傷痕跡，有訊問筆錄
      附於本院九十二年度聲羈字第三三四號刑事卷宗可稽，足認被告所為警方刑求
      取供之抗辯，純係臨訟杜撰之詞，不足採信。
（二）被告甲○○於警詢時陳稱：伊於九十二年六月六日下午一時許，在臺中縣霧峰
      鄉○○路與德維西街口，為規避警方盤查，將第一級毒品海洛因一包（含包裝
      重Ｏ．五公克）丟棄在路上，為警方當場查獲。該包第一級毒品海洛因，是伊
      於當日向綽號「國棟」的朋友所購買等語。核與證人即警員洪正中於檢察官偵
      查時證稱：「當時我們正執行勤務，在霧峰鄉○○路與德維西街口發現甲○○
      在該處行跡可疑，似乎是要交易毒品。我們就折返回去查看，甲○○已進到路
      口附近的巷內（屬德維西街），他與另一男子在一起。我們到時，甲○○與另
      一男子分乘二部機車分向逃逸，我們只攔到甲○○，另一男子趁機逃逸。」；
      證人即警員李昔恩於檢察官偵查時證稱「他（指甲○○）的機車被我機車攔住
      而倒地，同時發現離他不到二公尺地上有那包海洛因毒品。」等語相互吻合。
      被告嗣雖否認持有扣案之第一級毒品海洛因，辯稱可能是綽號「國棟」的朋友
      所有等語。惟觀諸證人李昔恩於檢察官偵查時證稱；「洪巡佐去追另一男子，
      我追甲○○，甲○○被我攔到之處，與他們二人在一起之處，有約十公尺，他
      們是分向逃逸的。」等語，而前開扣案之第一級毒品海洛因為警查獲處所既在
      離被告倒地處不到二公尺處，且已距離被告與甲○○相會之處有十公尺之遠，
      被告與綽號「國棟」之不詳姓名成年男子復係分向逃避警方之查緝，則該扣案
      之第一級毒品海洛因，絕非綽號「國棟」之不詳姓名成年男子為警追緝時所丟
      棄，至為明顯。而被告於警詢時之自白，既出於任意性，且與事實相符，自堪
      採信。
（三）前開扣案之第一級毒品海洛因一包，經送法務部調查局以化學呈色法、氣相層
      析質譜分析法鑑驗結果，檢出第一級毒品海洛因成分，含包裝重Ｏ．五公克，
      淨重Ｏ．二九公克等情，有該局九十二年七月八日調科壹字第一二ＯＯ一三Ｏ
      一Ｏ號鑑定通知書在卷足憑，並有前開第一級毒品海洛因一包，扣案可資佐證
      。
（四）被告甲○○為警查獲時所採集之尿液，經送臺中縣衛生局以免疫學分析法檢驗
      結果，並無第一級毒品海洛因於人體代謝後之嗎啡陽性反應，有該局九十二年
      六月十八日尿液煙毒檢驗報告書及臺中縣警察局霧峰分局委託鑑驗尿液代號與
      真實姓名對照表附卷可稽，堪認被告尚未有施用第一級毒品海洛因之行為，前
      開扣案之第一級毒品海洛因一包，僅係被告單純持有無訛。
（五）綜上所述，被告甲○○持有第一級毒品海洛因之事證明確，其犯行洵堪認定。
二、查海洛因屬鴉片類毒品，施用者會產生興奮、自暴自棄、急於依賴藥物、情緒不
    穩定，瞳孔收縮、精神弛怠、性衝動減弱、產生幻覺、視力減退、便秘、呼吸抑
    制、嘔吐、言語發生障礙、注意力分散等症狀。濫用過量者會因昏睡、昏迷、體
    溫下降、血壓降低、呼吸抑制導致休克而死。施用者在極短的時間內，就會因為
    耐藥性的產生而使需求量急速增加，使心理上或生理上都會對海洛因產生強烈的
    渴求與依賴，一旦成癮，戒治困難，故海洛因業經行政院公告為毒品危害防制條
    例第二條第二項之第一級毒品。被告甲○○單純持有第一級毒品海洛因，核其所
    為，係犯毒品危害防制條例第十一條第一項之持有第一級毒品海洛因罪。被告曾
    於八十八年間因施用第一級毒品海洛因及第二級毒品安非他命案件，經臺灣高等
    法院臺中分院於八十九年一月三日，以八十八年度上訴字第二一六六號分別判處
    有期徒刑一年、四月，並定其應執行之刑為有期徒刑一年二月確定。次於八十九
    年間因施用第一級毒品海洛因案件，經臺灣高等法院臺中分院於八十九年十一月
    六日，以八十九年度上訴字第一七三一號判處有期徒刑一年一月確定。甲○○入
    監接續執行前開二個有期徒刑，甫於九十二年六月一日執行完畢等情，有臺灣高
    等法院被告全國前案紀錄表及臺灣臺中地方法院檢察署刑案資料查註紀錄表附卷
    可稽，被告前受有期徒刑執行完畢，五年以內再犯本件有期徒刑以上之罪，為累
    犯，依刑法第四十七條規定加重其刑。爰審酌被告已有多次違反毒品危害防制條
    例之刑事前案紀錄，有前開紀錄表在卷足憑，堪認其品行不佳，並斟酌被告持有
    第一級毒品海洛因之數量不多，且尚無施用或販賣之行為，犯罪情節尚屬輕微，
    惟其犯後猶飾詞否認犯行，難認已有悔意等一切情狀，量處如主文所示之刑，以
    示懲儆。扣案之第一級毒品海洛因一包（含包裝重Ｏ．五公克、淨重Ｏ．二九公
    克），為毒品危害防制條例第二條第二項規定之第一級毒品，爰依同條例第十八
    條第一項前段規定，宣告沒收銷燬之。
據上論斷，應依刑事訴訟法第二百九十九條第一項前段，毒品危害防制條例第十一條
第一項、第十八條第一項前段，刑法第十一條前段、第四十七條，判決如主文。
中      華      民國    九十二    年      九      月    二十六    日
                                    臺灣臺中地方法院刑事第三庭
                                        法  官  陳  得  利
右正本證明與原本無異。
如不服本判決，應於送達後十日內向本院提出上訴狀（須附繕本），上訴於臺灣高等
法院臺中分院。
                                        書記官
中      華      民      國    九十二    年      九      月    二十六    日
附錄本案論罪科刑法條全文：
毒品危害防制條例第十一條
持有第一級毒品者，處三年以下有期徒刑、拘役或新臺幣五萬元以下罰金。
持有第二級毒品者，處二年以下有期徒刑、拘役或新臺幣三萬元以下罰金。
持有專供製造或施用毒品之器具者，處一年以下有期徒刑、拘役或新臺幣一萬元以下
罰金。


司法院資訊處製作；財團法人民間司法改革基金會備份。
